臺灣桃園地方法院刑事判決　　　　　　 110年度侵訴字第53號
公　訴　人　臺灣桃園地方檢察署檢察官　
被　　　告　曹○羽



選任辯護人　劉哲睿律師
　　　　　　林鈺雄律師
上列被告因妨害性自主罪等案件，經檢察官提起公訴（110 年度
偵字第6111號、110 年度偵字第11790 號、110 年度偵字第1642
4 號、110 年度偵字第16425 號、110 年度偵字第16426 號、11
0 年度偵字第16427 號、110 年度偵字第16428 號、110 年度偵
字第16429 號、110 年度偵字第16430 號、110 年度偵字第1643
1 號、110 年度偵字第16432 號、110 年度偵字第16433 號、11
0 年度偵字第16434 號、110 年度偵字第16435 號、110 年度偵
字第16436 號），本院判決如下：
    主  文
曹○羽犯如附表一所示各罪，所處之刑及沒收之宣告各如附表一
各編號主文欄所示。應執行有期徒刑貳拾年陸月。
    事  實
一、曹○羽之性向係喜愛同性，惟其擔心社會異樣眼光之壓力，
    羞於透過現實生活尋找同性交往對象，竟為滿足其色慾，自
    民國98年間起迄110 年元月間，明知附表一各編號所示之被
    害人均為未滿16歲之少年，尚無成熟之性自主判斷能力，而
    分別為如附表一各編號所示犯行。
    理  由
壹、證據能力部分
    本件被告曹○羽及其辯護人就本判決援引之證據資料俱同意
    具有證據能力，依臺灣高等法院於107 年3 月21日檢送所屬
    各級地方法院之「刑事判決精簡原則」，茲不再就證據能力
    部分加以說明。
貳、實體部分
一、附表一各編號所示犯行，業經被告於本院準備程序及審理時
    均坦承不諱（見侵訴字卷第99至105 頁、169 頁），核與證
    人即附表一各編號所示之被害人於警詢及偵訊時之證述內容
    大致相符（見偵字6111卷第35至39頁、41至42頁、121 至
    125 頁、133 至134 頁、179 至184 頁、199 至206 頁、
    223 至227 頁、229 至237 頁、239 至243 頁、249 至252
    頁、259 至263 頁、269 至273 頁、275 至281 頁、329 至
    334 頁、341 至345 頁、347 至351 頁、361 至364 頁、
    375 至380 頁、387 至395 頁；不公開他字676 卷第35至38
    頁），復有如附表二所示證據資料在卷可稽，足見被告之任
    意性自白與事實相符。本案事證明確，被告上開犯行均堪認
    定，應依法論科。
二、論罪科刑
   （一）法律變更
         1、按刑法第2 條第1 項規定「行為後法律有變更者，
            適用行為時之法律。但行為後之法律有利於行為人
            者，適用最有利於行為人之法律」，係規範行為後
            法律變更所生新舊法比較適用之準據法；該條規定
            所稱「行為後法律有變更者」，係指犯罪構成要件
            有擴張、減縮，或法定刑度有變更等情形。故行為
            後應適用之法律有上述變更之情形者，法院應綜合
            其全部罪刑之結果而為比較適用。惟若新、舊法之
            條文內容雖有所修正，然其修正內容與罪刑無關，
            僅為文字、文義之修正、條次之移列，或將原有實
            務見解及法理明文化等無關有利或不利於行為人之
            情形，則非屬上揭所稱之法律有變更，亦不生新舊
            法比較之問題，而應依一般法律適用原則，逕行適
            用裁判時法（最高法院108 年台上字第3223號判決
            意旨參照）。查原「兒童及少年性交易防制條例」
            於104 年2 月4 日經修正公布全文，名稱改為「兒
            童及少年性剝削防制條例」，定於106 年1 月1 日
            施行；又於106 年11月29日再經修正公布第36、38
            、39、51條等規定，定於107 年7 月1 日施行。爰
            詳述本案所涉條文於修正前後之異同如下：
           （1）附表一編號9、28所示犯行部分
                ①行為時法：
                  修正前兒童及少年性交易防制條例第22條第
                  1 項規定「與未滿十六歲之人為性交易者，
                  依刑法之規定處罰之」。
                ②裁判時法：
                  106 年1 月1 日修正施行之兒童及少年性剝
                  削防制條例，修正後條文則移列為兒童及少
                  年性剝削防制條例第31條第1 項，並規定「
                  與未滿十六歲之人為有對價之性交或猥褻行
                  為者，依刑法之規定處罰之」。
                ③經比較修正前、後之規定，修正後之兒童及
                  少年性剝削防制條第31條第1 項僅係將「性
                  交易」之文字修正為定義較為具體明確之「
                  有對價之性交或猥褻行為」，並未變更條文
                  之實質構成要件及法定刑，無關有利或不利
                  於行為人之情形，揆諸前揭說明，即非屬刑
                  法第2 條第1 項規定所指之「法律有變更」
                  ，應依一般法律適用原則，附表一編號9 、
                  28所示犯行部分，逕行適用裁判時法即兒童
                  及少年性剝削防制條例第31條第1 項規定論
                  處。
           （2）附表一編號10、24、27、29所示犯行部分：
                ①行為時法：
                  修正前兒童及少年性交易防制條例第27條第
                  1 項規定：「拍攝、製造未滿十八歲之人為
                  性交或猥褻行為之圖畫、錄影帶、影片、光
                  碟、電子訊號或其他物品者，處六個月以上
                  五年以下有期徒刑，得併科新臺幣五十萬元
                  以下罰金」。
                ②中間時法：
                   106年1 月1 日修正施行之兒童及少年性剝
                  削防制條例第36條第3 項規定：「拍攝、製
                  造兒童或少年為性交或猥褻行為之圖畫、照
                  片、影片、影帶、光碟、電子訊號或其他物
                  品，處六個月以上五年以下有期徒刑，得併
                  科新臺幣五十萬元以下罰金」。
                ③裁判時法：
                  107年7月1日修正施行之兒童及少年性剝削
                  防制條例第36條第1 項規定：「拍攝、製造
                  兒童或少年為性交或猥褻行為之圖畫、照片
                  、影片、影帶、光碟、電子訊號或其他物品
                  ，處一年以上七年以下有期徒刑，得併科新
                  臺幣一百萬元以下罰金」。
                ④經比較上開全部新舊法之結果，新修正後之
                  規定俱未較有利於行為人，是被告就附表一
                  編號10、24、27、29部分所為之犯行，應適
                  用行為時即修正前之兒童及少年性交易防制
                  條例第27條第1 項之規定論處。
   （二）法律適用之說明：
         1、按兒童及少年性交易防制條例第31條第1 項之規定
            ，係屬借刑之立法體例，所指未滿16歲之人為一總
            括性之規定，刑法第227 條既就被害人未滿14歲、
            14歲以上未滿16歲之男女定其犯罪處罰之類型，故
            與未滿16歲之人為有對價之性交者，其判決主文應
            分別記載為「與未滿14歲之人為有對價之性交行為
            」或「與14歲以上未滿16歲之人為有對價之性交行
            為」，並以各該當之刑法第227 條所定之刑為處刑
            之依據（最高法院103 年度台上字第2331號判決意
            旨及103 年11月19日本院暨所屬法院103 年法律座
            談會刑事類提案第8 號法律問題審查意見及研討結
            果參照），先予敘明。
         2、觀諸兒童及少年性剝削防制條例第36條第1 項至第
            3 項之規範目的應是依行為人對相對人所施加之手
            段，區分為「自主意願型」與「非自主意願型」，
            並設計由輕到重之刑度。犯罪之基本行為係行為人
            之行為導致未滿18歲之人為拍攝、製造猥褻行為之
            物品，再依是否另對被害人採取招募、引誘、容留
            、媒介、協助或以他法；甚至以強暴、脅迫、藥劑
            、詐術、催眠術或其他違反本人意願之方法等手段
            ，而逐漸加重處罰之刑度。詳言之，該條例第36條
            第1 項，因屬基本規定，行為人之行為只須導致拍
            攝、製造被害人為猥褻行為之物品，即可成立；而
            行為人若採取積極方式或違反被害人意願之手段導
            致拍攝、製造被害人為猥褻行為之物品時，則分別
            改論以該條例第36條第2 項、第3 項之罪，該條例
            第36條第2 項、第3 項規範目的應是採取此種積極
            方式或違反被害人意願之手段，所取得之被害人猥
            褻行為之物品，將來恐有擴大潛在之不特定被害人
            的危險以及加重猥褻行為物品之散佈，而異其輕重
            之刑度，所保護者為兒童或少年與性有關之隱私資
            訊，以及保護兒童及少年免於遭受任何形式之性剝
            削、保護其身心健全發展，立法者主要保護之法益
            ，在使兒少免於成為性剝削客體。雖該條例第36條
            第1 項所規範之文字為「拍攝、製造」，與第36條
            第2 項、第3 項所規範之文字「被拍攝、（被）製
            造」，雖略有不同，然此種差異應僅是各該條項之
            句型屬主動式或被動式而有所不同，自觀諸該條例
            第36條第1 項至第3 項規定之文字結構自明；是該
            條例第36條第1 項之「拍攝、製造」應與該條例第
            36條第2 項、第3 項之「被拍攝、（被）製造」應
            屬相同之意，即行為人行為（含積極或違反被害人
            意願之行為）導致拍攝、製造兒少為猥褻行為之物
            品，而使兒少成為性剝削客體，即可成立；且為達
            立法者立法目的，應不因拍攝或製造者為何人，而
            有差別待遇。況兒少自我拍攝、製造亦在「拍攝、
            被拍攝」、「製造、（被）製造」文義能涵攝範圍
            ，而此文義解釋亦與上開立法目的相符，則兒少自
            己拍攝、製造猥褻電子訊號而供行為人觀看，為行
            為人行為（含積極或違反被害人意願之行為）所導
            致，則應該當該條例所定之「拍攝」、「被拍攝」
            、「製造、（被）製造」行為。
         3、另被告於附表一編號2 、4 、6 、8 、10、12、14
            、24、27、29所示時地拍攝A 男、B 男、C 男、D
            男、E 男、F 男、G 男、L 男、M 男、N 男；於附
            表一編號16所示時地取得H 男傳送之照片、影片，
            均係該些被害人裸露下體、與被告性交或自慰等照
            片乙節，有附表二編號6 、11、15、19、21、25、
            29、33、37、45、49、51、53所示扣案之照片、影
            片等在卷為憑，對於少年在學生，實難認具藝術性
            、醫學性或教育性價值，且客觀上已達足以刺激、
            滿足人性慾，並令普通一般人感覺不堪及不能忍受
            ，足引起羞恥、厭惡感而侵害性的道德感情，復侵
            害A 男、B 男、C 男、D 男、E 男、F 男、G 男、
            H 男、L 男、M 男、N 男之性隱私權，自屬兒童及
            少年性剝削防制條例第36條、修正前兒童及少年性
            交易防制條例第27條所規範之猥褻行為物品。又被
            告以手機自行拍攝；H 男以手機自拍製作而傳送與
            被告之該等照片及影像圖檔，性質上乃附著於手機
            之電子訊號。再按電子訊號可分為數位訊號及類比
            訊號，如行為人以行動電話或電子數位機器對他人
            所拍攝之裸照、性交影片等，係利用影像感應功能
            ，將物體所反射的光轉換為數位訊號，壓縮後儲存
            於內建的記憶體或是記憶卡上，再透過電子視覺化
            顯示器，讓電子訊號可以被視覺化在顯示器上輸出
            ，在無證據證明該等數位訊號業已經過沖洗或壓製
            之過程而成為實體之物品（如錄影帶、光碟、相紙
            等），該行為人所拍攝或製造者，應僅屬於「電子
            訊號」。
         4、又兒童及少年福利與權益保障法第112 條第1 項規
            定：「成年人教唆、幫助或利用兒童及少年犯罪或
            與之共同實施犯罪或故意對其犯罪者，加重其刑至
            二分之一。但各該罪就被害人係兒童及少年已定有
            特別處罰規定者，不在此限。」審諸兒童及少年性
            剝削防制條例第36條、修正前兒童及少年性交易防
            制條例第22條及刑法第227 條性質上均係針對被害
            人年齡而設之特別處罰規定，爰不再依上述規定加
            重其刑，併予說明。
   （三）所犯法條
         1、被告就附表一編號1 、3 、5 、9 、17所為，均係
            犯兒童及少年性剝削防制條例第31條第1 項之與未
            滿16歲之人為有對價之性交行為罪，應依刑法第
            227 條第3 項之對14歲以上未滿16歲之男子為性交
            行為罪論處。
         2、被告就附表一編號18、19、20、21、22、28、30所
            為，均係犯兒童及少年性剝削防制條例第31條第1
            項之與未滿16歲之人為有對價之性交行為罪，應依
            刑法第227 條第1 項之對未滿14歲之男子為性交行
            為罪論處。
         3、被告就附表一編號11、13、15所為，均係犯兒童及
            少年性剝削防制條例第31條第1 項之與未滿16歲之
            人為有對價之猥褻行為罪，應依刑法第227 條第2
            項之對未滿14歲之男子為猥褻行為罪論處。
         4、被告就附表一編號7 、23、26所為部分：
            （1）刑法第221 條第1 項強姦罪、第224 條第1
                 項強制猥褻罪，與第225 條第1 項乘機姦淫
                 罪、同條第2 項乘機猥褻罪，其主要區別在
                 於犯人是否施用強制力及被害人不能抗拒之
                 原因如何造成，為其判別之標準。如被害人
                 不能抗拒之原因，為犯人所故意造成者，應
                 成立強姦罪或強制猥褻罪。如被害人不能抗
                 拒之原因，非出於犯人所為，且無共犯關係
                 之情形，僅於被害人心神喪失或其他相類之
                 情形不能抗拒時，犯人乘此時機以行姦淫或
                 猥褻行為者，則應依乘機姦淫或乘機猥褻罪
                 論處。又對於男女利用其精神、身體障礙、
                 心智缺陷或其他相類之情形，不能或不知抗
                 拒而為性交者，刑法第225 條第1 項設有處
                 罰之明文。其所謂相類之情形，係指被害人
                 雖非精神、身體障礙、心智缺陷，但受性交
                 時，因昏暈、酣眠、泥醉等相類似之情形，
                 致無同意性交之理解，或無抗拒性交之能力
                 者而言；至被害人之所以有此情狀，縱因自
                 己之行為所致，仍不能解免乘機對其性交者
                 之刑責（最高法院71年台上字第1562號判例
                 、101 年度台上字第5900號判決意旨參照）
                 。查被告於附表一編號7 、23、26所示時地
                 ，以口腔含住D 男、L 男、M 男陰莖方式為
                 性交行為時，D 男、L 男、M 男係於睡眠中
                 ，經D 男、L 男、M 男前揭證述綦詳，又被
                 告於附表一編號7、23、26所示時地對D 男、
                 L 男、M 男為性交行為時，D 男、L 男、M
                 男雖均證述其等於過程中曾經清醒，然無證
                 據足認被告就D 男、L 男、M 男已清醒之事
                 有所認知，依「所犯重於所知，從其所知」
                 之法理，被告所為如附表一編號7 、23、26
                 所示行為，均應僅論以刑法第225 條第1 項
                 之乘機性交罪。
            （2）又被告係71年出生，於為本案犯行之際係成
                 年人，而D 男於92年12月生，於附表一編號
                 7 所示被害時為15至16歲；L 男於92年9 月
                 生，於附表一編號23所示被害時為10至11歲
                 ；M 男於90年12月生，於附表一編號26所示
                 被害時為12至13歲，是L 男於被害時為未滿1
                 2 歲之兒童。D 男、M 男於被害時為未滿18
                 歲之少年。
            （3）核被告就附表一編號7 ；編號26所為，均係
                 犯兒童及少年福利與權益保障法第112 條第1
                 項前段、刑法第225 條第1 項之成年人故意
                 對少年犯乘機性交罪；被告就附表一編號23
                 所為係犯兒童及少年褔利與權益保障法第112
                 條第1 項前段、刑法第225 條第1 項之成年
                 人故意對兒童犯乘機性交罪，並均應依兒童
                 及少年福利與權益保障法第112 條第1 項前
                 段規定，加重其刑。
        5、被告就附表一編號25所為係犯刑法第227 條第1 項
           對於未滿14歲之男子為性交罪嫌。
        6、被告就附表一編號2 、4 、6 、12、14所為部分：
          （1）查被告就附表一編號2 、4 、6 、12、14所示
               犯行，均分別利用與A 男、B 男、C 男、F 男
               、G 男為猥褻、性交行為時，持手機於A 男、B
               男、C 男、F 男、G 男默許情況下拍攝其等猥
               褻、性交之電子訊號，尚非被告有採取同條例
               第36條第2 項所規定之積極手段所致，是被告
               拍攝被害人A 男、B 男、C 男、F 男、G 男猥
               褻、性交行為之照片、影片等電子訊號，應僅
               屬該條例第36條第1 項之拍攝行為。
          （2）是被告就此部分所為，均係犯兒童及少年性剝
               削防制條例第36條第1 項之拍攝少年為猥褻、
               性交行為之電子訊號罪。公訴意旨認被告此部
               份犯行係犯兒童及少年性剝削防制條例第36條
               第2 項之引誘製造少年為猥褻、性交之電子訊
               號罪，容有誤會。
        7、被告就附表一編號8 所為係犯刑法第315 條之1 第2
           項之妨害秘密、兒童及少年性剝削防制條例第36條
           第1 項之拍攝少年性交照片、影片電子訊號罪。
        8、被告就附表一編號16所為，係以金錢為代價誘使H
           男自行拍攝以手部摸陰莖自慰之猥褻影片傳送與被
           告觀覽，係以積極手段犯之，是被告就此部分所為
           係犯兒童及少年性剝削防制條例第36條第2 項之引
           誘使少年被拍攝猥褻照片、影片電子訊號罪。
        9、被告就附表一編號24所為，係犯刑法第315 條之1
           第2 項之妨害秘密、修正前兒童及少年性交易防制
           條例第27條第1 項拍攝未滿18歲之人猥褻、性交行
           為照片電子訊號罪。
        10、被告就附表一編號10、27、29所為，均係犯修正前
            兒童及少年性交易防制條例第27條第1 項之拍攝未
            滿18歲之人猥褻、性交行為電子訊號罪。
   （四）被告如附表一編號8 所示犯行，係以一行為觸犯刑法
         第315 條之1 第2 項之妨害秘密、兒童及少年性剝削
         防制條例第36條第1 項之拍攝少年性交照片、影片電
         子訊號罪；如附表一編號24所示犯行，係以一行為觸
         犯刑法第315 條之1 第2 項妨害秘密、修正前兒童及
         少年性交易防制條例第27條第1 項拍攝未滿18歲之人
         猥褻、性交行為照片電子訊號罪，均為想像競合犯，
         分別從一重以兒童及少年性剝削防制條例第36條第1
         項之拍攝少年為性交行為之電子訊號罪、修正前兒童
         及少年性交易防制條例第27條第1 項之拍攝未滿18歲
         之人為猥褻、性交行為之電子訊號罪論處。
   （五）被告就附表一同一編號、各編號所示犯行間，時間地
         點均有差距等情，此為被告所不否認，核與附表一各
         編號所列被害人證述情節大致相符，是被告就附表一
         各編號所示各次犯行，行為互殊且顯係基於不同犯意
         ，應予以分論併罰。
   （六）而公訴意旨認被告就附表一編號2 、4 、6 、10、12
         、14、24、27、29所為，係犯兒童及少年性剝削防制
         條例第36條第2 項之引誘使少年製造猥褻、性交行為
         之電子訊號罪，然本院就此見解容有不同，已如前述
         ，起訴書此部分所載之犯罪事實，與本院所認定之事
         實，兩者之基本社會事實同一，且此部分法律適用亦
         為被告及其辯護人所爭執之點（見侵訴字卷第100 至
         106 頁、208 頁），無礙被告防禦權之行使，爰依法
         變更起訴法條。
   （七）另被告就附表一編號7 、23、26所示犯行部分，起訴
         書論罪法條部分雖未引用兒童及少年福利與權益保障
         法第112 條第1 項前段有關成年人，以及成年人與少
         年故意對少年犯罪之規定，惟起訴之基本社會事實相
         同，爰均依法變更起訴法條後審理。
   （八）量刑
         1、爰以行為人之責任為基礎，被告為本件各次犯行時
            ，已年屆27歲且係正常智識之成年人，並任職於公
            務機關，為社會上具有相當社經地位之人，竟利用
            未成年之被害人因心智未臻成熟，對於金錢、性自
            主觀念仍未健全之特性，誘之以小利，或利用被害
            人熟睡不知如何反抗之機會，對附表一所示多達15
            名之未成年人施加如附表一各編號所示侵害，對其
            等被害人所造成之傷害和身心發展影響之深，並非
            無法想像，被告固辯稱：其因擔心自己喜愛同性傾
            向，遭他人異樣眼光受到歧視，一時思慮不周，因
            此透過網路、遊戲等虛擬世界尋找同性對象等語，
            本院能同理被告之擔憂與壓力，然被告前揭辯解，
            仍未能合理說明為何長達近十年時間以來，其所覓
            得之同性對象均為未滿16歲之少年？足見被告係刻
            意尋覓未成年之人，並為附表一各編號所示之性交
            易、拍攝兒童及少年猥褻、性交行為電子訊號等犯
            行，洵堪認定，被告所為犯行不可謂不重，其漠視
            對未成年人法益之保護，並敗壞社會善良風俗，其
            犯行應非難程度，不言可喻。惟念及被告犯後坦承
            所有犯行，審理中並表示希望與被害人洽談和解，
            惟因多數被害人無和解意願而未果，是被告犯後態
            度尚可，並參酌部分被害人L 男、M 男、N 男於審
            理程序中表示願原諒被告；被害人K 男之父親表示
            依法量刑；被害人O 男之父親請求從重量刑之意見
            ，暨被告犯罪所生危害、教育程度、職業、家庭經
            濟狀況、犯罪之動機、目的、手段等一切情狀，分
            別量處如主文所示之刑，並定應執行之刑，以示懲
            戒。
         2、末按數罪併罰，應分別宣告其罪之刑，其宣告多數
            有期徒刑者，於各刑中之最長期以上，各刑合併之
            刑期以下，定其刑期，但不得逾30年，刑法第51條
            第5 款定有明文。又數罪併罰關於應執行刑之量定
            ，係屬法院自由裁量之事項，法院所為有期徒刑之
            酌定，如未逾越上開規定之外部界限及定應執行刑
            之恤刑目的，無悖於量刑之合理性，合乎責任原則
            ，即不得指為違法（最高法院101 年度台上字第
            5426號判決意旨參照）。而刑法修正將連續犯、常
            業犯規定悉予刪除，考其立法目的，係基於刑罰公
            平原則考量，杜絕僥倖犯罪心理，並避免鼓勵犯罪
            之誤解，乃改採一行為一罪一罰。是定其刑期時，
            除仍應就各別刑罰規範之目的、輕重罪間體系之平
            衡、整體犯罪非難評價、各行為彼此間之偶發性、
            與被告前科之關聯性、各行為所侵害法益之專屬性
            或同一性、數罪對法益侵害之加重效應、罪數所反
            映之被告人格特性與犯罪傾向、社會對特定犯罪例
            如一再殺人或販毒行為處罰之期待等，為綜合判斷
            外，尤須參酌上開實現刑罰公平性，以杜絕僥倖、
            減少犯罪之立法意旨，為妥適之裁量（最高法院
            100 年度台上字第5342號判決意旨參照）。本院審
            酌被告所犯如附表一所示各次犯行間，均係被告為
            滿足一己之私慾，而分別以事實欄所示方式，分別
            違犯上開各犯行（共195 罪），其犯罪動機、目的
            、手段均屬類似，實質侵害法益之質與量，未如形
            式上單從罪數所包含範圍之鉅，如以實質累加之方
            式定應執行刑，其刑度將超過其行為之不法內涵，
            有違罪責相當性原則；另考量因生命有限，刑罰對
            受刑人所造成之痛苦程度，係隨刑度增加而生加乘
            效果，而非以等比方式增加，以隨罪數增加遞減刑
            罰之方式，定其應執行刑，已足以評價其行為之不
            法，爰依前揭規定，定其應執行之刑如主文所示。
        3、至被告曾於審理時表示，希望有機會能就其行為進
           行治療乙節，查刑法第91條之1 有關強制治療之規
           定，已將刑前治療改為刑後治療，依據立法理由之
           說明，性侵害犯罪之加害人有無繼續接受強制治療
           之必要，係根據監獄或社區之治療結果而定，於刑
           期將屆滿前，再對受刑人為評估、鑑定，以作為檢
           察官向法院聲請強制治療之參考（見該條立法理由
           三至五之說明），本案被告行為時點既已於95年7
           月1 日之後，依修正後之規定，對其諭知強制治療
           與否，自非本院於判決時所需斟酌，附此敘明。
三、沒收
   （一）被告於附表一編號9 、10、23至29所示行為後，刑法
         有關沒收之相關規定業於104 年12月30日、105 年6
         月22日修正公布，依刑法施行法第10條之3 規定，自
         105 年7 月1 日開始施行；且於刑法第2 條第2 項亦
         已明定：「沒收、非拘束人身自由之保安處分適用裁
         判時之法律」。是本案有關沒收部分，自應適用刑法
         於105 年7 月1 日施行之相關規定，先予敘明。
   （二）按兒童及少年性剝削防制條例第36條第1 項至第4 項
         之物品，不問屬於犯罪行為人與否，沒收之，同條例
         第36條第6 項定有明文。對照刑法針對散布猥褻物品
         罪之沒收規定（刑法第235 條第3 項）其標的包括「
         文字、圖畫、聲音或影像之附著物」及「物品」一節
         觀之，依體系解釋兒童及少年性剝削防制條例第36條
         第6 項所稱「物品」應係指同條1 至4 項規範猥褻行
         為之物品本身（即圖畫、照片、影片、影帶、光碟、
         電子訊號或其他物品）。是本件查扣被告因附表一編
         號2 、4 、6 、8 、10、12、14、16、24、27、29所
         示犯行而保存之該些被害人之猥褻或性交行為照片、
         影片之電子訊號及附著物，應依兒童及少年性剝削防
         制條例第36條第6 項規定，不問屬於行為人與否，均
         宣告沒收。
   （三）再供犯罪所用、犯罪預備之物或犯罪所生之物，屬於
         犯罪行為人者，得沒收之，於全部或一部不能沒收或
         不宜執行沒收時，追徵其價額。刑法第38條第2 項、
         第4 項亦有明文。扣案如附表三編號1 至9所示物品，
         屬被告所有且為附表一編號2 、4 、6 、8 、10、12
         、14、16、24、27、29犯罪所用之物；附表三編號10
         、11 所示物品屬被告所有且為附表一編號1 、3 、5
         、17、18、20、21、28、30犯罪所有之物，經被告供
         承在卷（見侵訴字卷第202 頁、206 頁），此部分自
         應依刑法第38條第2 項前段規定，宣告沒收。
據上論斷，應依刑事訴訟法第299 條第1 項前段、第300 條，判
決如主文。
本件經檢察官陳嘉義偵查起訴，經檢察官董諭到庭執行職務。
中    華    民    國   110    年    9     月    15    日
                  刑事第五庭   審判長法  官  呂世文
                                     法  官  陳郁融
                                     法  官  曾淑君
以上正本證明與原本無異。
如不服本判決應於收受判決後20日內向本院提出上訴書狀，並應
敘述具體理由。其未敘述上訴理由者，應於上訴期間屆滿後20日
內向本院補提理由書(均須按他造當事人之人數附繕本)「切勿逕
送上級法院」。
                                     書記官  姚承瑋
中    華    民    國   110    年    9     月    16    日
 
 
 
附錄本件論罪科刑法條：
兒童及少年性剝削防制條例第31條：
與未滿十六歲之人為有對價之性交或猥褻行為者，依刑法之規定
處罰之。
十八歲以上之人與十六歲以上未滿十八歲之人為有對價之性交或
猥褻行為者，處 3 年以下有期徒刑、拘役或新臺幣 10 萬元以
下罰金。
中華民國人民在中華民國領域外犯前二項之罪者，不問犯罪地之
法律有無處罰規定，均依本條例處罰。
 
兒童及少年性剝削防制條例第36條：
拍攝、製造兒童或少年為性交或猥褻行為之圖畫、照片、影片、
影帶、光碟、電子訊號或其他物品，處 1 年以上 7 年以下有期
徒刑，得併科新臺幣 1 百萬元以下罰金。
招募、引誘、容留、媒介、協助或以他法，使兒童或少年被拍攝
、製造性交或猥褻行為之圖畫、照片、影片、影帶、光碟、電子
訊號或其他物品，處 3 年以上 7 年以下有期徒刑，得併科新臺
幣 3 百萬元以下罰金。
以強暴、脅迫、藥劑、詐術、催眠術或其他違反本人意願之方法
，使兒童或少年被拍攝、製造性交或猥褻行為之圖畫、照片、影
片、影帶、光碟、電子訊號或其他物品者，處 7 年以上有期徒
刑，得併科新臺幣 5 百萬元以下罰金。
意圖營利犯前三項之罪者，依各該條項之規定，加重其刑至二分
之一。
前四項之未遂犯罰之。
第 1 項至第 4 項之物品，不問屬於犯罪行為人與否，沒收之。
 
修正前兒童及少年性剝削防制條例第36條：
拍攝、製造兒童或少年為性交或猥褻行為之圖畫、照片、影片、
影帶、光碟、電子訊號或其他物品，處六個月以上五年以下有期
徒刑，得併科新臺幣五十萬元以下罰金。
招募、引誘、容留、媒介、協助或以他法，使兒童或少年被拍攝
、製造性交或猥褻行為之圖畫、照片、影片、影帶、光碟、電子
訊號或其他物品，處一年以上七年以下有期徒刑，得併科新臺幣
一百萬元以下罰金。
以強暴、脅迫、藥劑、詐術、催眠術或其他違反本人意願之方法
，使兒童或少年被拍攝、製造性交或猥褻行為之圖畫、照片、影
片、影帶、光碟、電子訊號或其他物品者，處七年以上有期徒刑
，得併科新臺幣三百萬元以下罰金。
意圖營利犯前三項之罪者，依各該條項之規定，加重其刑至二分
之一。
前四項之未遂犯罰之。
第一項至第四項之物品，不問屬於犯人與否，沒收之。
 
修正前兒童及少年性交易防制條例第22條：
與未滿十六歲之人為性交易者，依刑法之規定處罰之。
十八歲以上之人與十六歲以上未滿十八歲之人為性交易者，處一
年以下有期徒刑、拘役或新台幣十萬元以下罰金。
中華民國人民在中華民國領域外犯前二項之罪者，不問犯罪地之
法律有無處罰規定，均依本條例處罰。
 
修正前兒童及少年性交易防制條例第27條：
拍攝、製造未滿十八歲之人為性交或猥褻行為之圖畫、錄影帶、
影片、光碟、電子訊號或其他物品者，處六個月以上五年以下有
期徒刑，得併科新臺幣五十萬元以下罰金。
意圖營利犯前項之罪者，處一年以上七年以下有期徒刑，應併科
新臺幣五百萬元以下罰金。
引誘、媒介或以他法，使未滿十八歲之人被拍攝、製造性交或猥
褻行為之圖畫、錄影帶、影片、光碟、電子訊號或其他物品者，
處一年以上七年以下有期徒刑，得併科新臺幣一百萬元以下罰金
。
以強暴、脅迫、藥劑、詐術、催眠術或其他違反本人意願之方法
，使未滿十八歲之人被拍攝、製造性交或猥褻行為之圖畫、錄影
帶、影片、光碟、電子訊號或其他物品者，處五年以上有期徒刑
，得併科新臺幣三百萬元以下罰金。
前四項之未遂犯罰之。
第一項至第四項之物品，不問屬於犯人與否，沒收之。
 
兒童及少年福利與權益保障法第112條：
成年人教唆、幫助或利用兒童及少年犯罪或與之共同實施犯罪或
故意對其犯罪者，加重其刑至二分之一。但各該罪就被害人係兒
童及少年已定有特別處罰規定者，從其規定。
對於兒童及少年犯罪者，主管機關得獨立告訴。
附表一
┌─────┬──────┬────────────────┬──┬───────────────┐
│編號      │被害人      │  犯罪事實                      │犯行│主文                          │
│          │            │                                │次數│                              │
├─────┼──────┼────────────────┼──┼───────────────┤
│ 1        │少年AE000   │曹○羽於109 年8 月下旬前某時間，│ 6次│曹○羽與十四歲以上未滿十六歲之│
│即起訴書事│-Z000000000 │在不詳地點透過網路遊戲認識A 男，│    │人為有對價之性交行為，共陸罪，│
│實欄（一）│（民國95年6 │知悉A 男因缺錢花用後，基於對14歲│    │各處有期徒刑壹年陸月。        │
│1         │月生，姓名年│以上未滿16歲之男子為有對價性交行│    │扣案如附表三編號10、11所示之物│
│          │籍均詳卷，下│為之故意，以每次新臺幣（下同）  │    │均沒收。                      │
│          │稱A 男）    │1,000 元作為性交對價，分別於109 │    │                              │
│          │            │年8 月底某日、10月1 日、10月3 日│    │                              │
│          │            │、10月10日、10月14日、12月9 日，│    │                              │
│          │            │在曹○羽位於桃園市中壢區龍昌路之│    │                              │
│          │            │住處（具體地址詳卷，下稱龍昌路住│    │                              │
│          │            │處），未違反A 男意願，以其陰莖  │    │                              │
│          │            │插入A 男肛門或口腔方式，對A 男為│    │                              │
│          │            │有對價之性交行為共6 次，事後分別│    │                              │
│          │            │給予A 男現金1,000 元或儲值相當價│    │                              │
│          │            │值之遊戲點數至A 男遊戲帳號中，作│    │                              │
│          │            │為性交易之對價。                │    │                              │
├─────┼──────┼────────────────┼──┼───────────────┤
│2         │A男         │曹○羽於上開編號1 之10月1 日、10│4次 │曹○羽犯拍攝少年為性交行為之電│
│即起訴書事│            │月3 日、10月10日、10月14日與A 男│    │子訊號罪，共肆罪，各處壹年貳月│
│實欄（一）│            │為性交易時，另基於拍攝少年為性交│    │。                            │
│2         │            │行為電子訊號之犯意，於A 男知情且│    │扣案之A 男性交行為電子訊號檔案│
│          │            │未為反對情狀下，持手機拍攝A 男與│    │（照片）、如附表三編號1 至9所 │
│          │            │曹○羽為性交行為之照片電子訊號共│    │示之物均沒收。                │
│          │            │4 次。                          │    │                              │
│          │            │                                │    │                              │
├─────┼──────┼────────────────┼──┼───────────────┤
│3         │少年AE000   │曹○羽於108 年間某日時，在不詳地│20次│曹○羽與十四歲以上未滿十六歲之│
│即起訴書事│-Z000000000 │點透過臉書認識B 男，利用B 男需金│    │人為有對價之性交行為，共貳拾罪│
│實欄（二）│（94年7 月生│錢花用之機會，基於對14歲以上未滿│    │，各處有期徒刑壹年陸月。      │
│1         │，姓名年籍均│16歲之男子為有對價性交行為之故意│    │扣案如附表三編號10、11所示之物│
│          │詳卷，下稱B │，以每次3,000 至5,000 元不等金額│    │均沒收。                      │
│          │男）        │作為性交對價，分別自108 年下半年│    │                              │
│          │            │某日時起至109 年年底，以每個月1 │    │                              │
│          │            │次之頻率，分別於新北市三重區、蘆│    │                              │
│          │            │竹區之某汽車旅館，未違反B 男意願│    │                              │
│          │            │，以其陰莖插入B 男肛門或口腔方式│    │                              │
│          │            │，對B 男為有對價之性交行為共計20│    │                              │
│          │            │次，事後分別給予B 男事前約定之現│    │                              │
│          │            │金，作為性交易之對價。          │    │                              │
├─────┼──────┼────────────────┼──┼───────────────┤
│4         │B男         │曹○羽於上揭編號3 所示時地，分別│20次│曹○羽犯拍攝少年為性交行為之電│
│即起訴書事│            │與B 男為20次性交易之期間，另基於│    │子訊號罪，共貳拾罪，各處壹年貳│
│實欄（二）│            │拍攝少年為猥褻及性交行為電子訊號│    │月。扣案之B 男猥褻及性交行為電│
│2         │            │之犯意，於B 男知情且未為反對情狀│    │子訊號檔案（照片）、如附表三編│
│          │            │下，持手機拍攝B 男與曹○羽為性交│    │號1至9所示之物均沒收。        │
│          │            │行為之照片電子訊號共計20次。    │    │                              │
├─────┼──────┼────────────────┼──┼───────────────┤
│5         │少年AE000   │曹○羽於107 年間某日時，在不詳地│3次 │曹○羽與十四歲以上未滿十六歲之│
│即起訴書事│-Z000000000 │點透過另名楊姓少年認識C男，利用C│    │人為有對價之性交行為，共參罪，│
│實欄（三）│（93年4 月生│男需金錢花用之機會，基於對14歲以│    │各處有期徒刑壹年陸月。        │
│1         │，姓名年籍均│上未滿16歲之男子為有對價性交行為│    │扣案如附表三編號10、11所示之物│
│          │詳卷，下稱C │之故意，以每次4,000 至7,000 元不│    │均沒收。                      │
│          │男）        │等金額作為性交對價，分別自108 年│    │                              │
│          │            │3 月16日起至同年6 月27日間，分別│    │                              │
│          │            │於基隆市安樂區、新北市金山區之某│    │                              │
│          │            │汽車旅館，未違反C 男意願，以其陰│    │                              │
│          │            │莖插入C 男肛門、口腔方式，對C 男│    │                              │
│          │            │為有對價之性交行為共計3 次，事後│    │                              │
│          │            │分別給C 男事前約定之現金，作為性│    │                              │
│          │            │交易之對價。                    │    │                              │
├─────┼──────┼────────────────┼──┼───────────────┤
│6         │C男         │曹○羽於上揭編號5 所示時地，分別│3次 │曹○羽犯拍攝少年為猥褻、性交行│
│即起訴書事│            │與C 男為3 次性交易之期間，另基於│    │為之電子訊號罪，共參罪，各處壹│
│實欄（三）│            │拍攝少年為猥褻及性交行為電子訊號│    │年貳月。                      │
│2         │            │之犯意，於C 男知情且未為反對情狀│    │扣案之C 男性交行為電子訊號檔案│
│          │            │下，持手機拍攝C 男與曹○羽為猥褻│    │（照片、影片）、如附表三編號1 │
│          │            │、性交行為之照片、影片電子訊號共│    │至9所示之物均沒收。           │
│          │            │計3 次。                        │    │                              │
├─────┼──────┼────────────────┼──┼───────────────┤
│7         │少年AE000   │曹○羽為為少年AE000-Z000000000（│ 1次│曹○羽成年人故意對少年犯乘機性│
│即起訴書事│-Z000000000 │92年9 月生，姓名年籍均詳卷，下稱│    │交罪，處有期徒刑肆年陸月。    │
│實欄（四）│（起訴書誤繕│L 男）之叔叔，因D 男為L 男之同學│    │                              │
│1         │為AE000-S110│，且經常一同至曹○羽龍昌路住處遊│    │                              │
│          │020005，應予│玩住宿而認識D 男，曹○羽於108 年│    │                              │
│          │更正；92年12│間某日時，利用D 男住宿其龍昌路住│    │                              │
│          │月生，姓名年│處時，見D 男熟睡，處於相類於精神│    │                              │
│          │籍詳卷，下稱│障礙而不能及不知抗拒之際，竟基於│    │                              │
│          │D 男）      │乘機性交之犯意，先徒手觸摸D 男陰│    │                              │
│          │            │莖後，接續以其口部含住D 男陰莖之│    │                              │
│          │            │方式，對D 男為乘機性交得逞1 次。│    │                              │
├─────┼──────┼────────────────┼──┼───────────────┤
│8         │D男         │曹○羽於上揭編號7 所示時地，對D │ 1次│曹○羽犯拍攝少年為猥褻、性交行│
│即起訴書事│            │男為乘機性交犯行期間，另基於拍攝│    │為之電子訊號罪，處壹年貳月。  │
│實欄（四）│            │少年為猥褻及性交行為電子訊號、無│    │扣案之D 男性交行為電子訊號檔案│
│2         │            │故竊錄他人身體隱私部位之犯意，於│    │（照片、影片）、如附表三編號1 │
│          │            │D 男熟睡不知情之情狀下，持手機拍│    │至9所示之物均沒收。           │
│          │            │攝D 男裸露陰莖及曹○羽對D 男為  │    │                              │
│          │            │口交行為之照片、影片電子訊號。  │    │                              │
│          │            │                                │    │                              │
│          │            │                                │    │                              │
├─────┼──────┼────────────────┼──┼───────────────┤
│9         │少年AE110   │曹○羽於104 年間4 月前某日時，在│10次│曹○羽與十四歲以上未滿十六歲之│
│即起訴書事│-060（90年4 │不詳地點透過網路認識E 男，利用  │    │人為有對價之性交行為，共拾罪，│
│實欄（五）│月生，姓名年│E 男想賺零用錢花用之機會，基於對│    │各處有期徒刑壹年陸月。        │
│1         │籍均詳卷，下│14歲以上未滿16歲之男子為有對價性│    │                              │
│          │稱E 男）    │交行為之犯意，以每次1,000 元作為│    │                              │
│          │            │性交對價，分別自E 男滿14歲（即  │    │                              │
│          │            │104 年4 月後）至106 年年間，於曹│    │                              │
│          │            │○羽龍昌路住處，未違反E 男意願，│    │                              │
│          │            │以其陰莖插入E 男口腔方式，對E   │    │                              │
│          │            │男為有對價之性交行為共計10次，事│    │                              │
│          │            │後分別給予E 男現金1,000 元，作為│    │                              │
│          │            │性交易之對價。                  │    │                              │
├─────┼──────┼────────────────┼──┼───────────────┤
│10        │E男         │曹○羽於上揭編號9 所示時地，分別│10次│曹○羽犯拍攝未滿十八歲之人為猥│
│即起訴書事│            │與E 男為10次性交易之期間，另基於│    │褻、性交行為之電子訊號罪，共拾│
│實欄（五）│            │拍攝少年為猥褻及性交行為電子訊號│    │罪，各處有期徒刑捌月。        │
│2         │            │之犯意，於E 男知情且未為反對情狀│    │扣案之E 男性交行為電子訊號檔案│
│          │            │下，持手機拍攝E 男與曹○羽為猥褻│    │（照片）、如附表三編號1 至9 所│
│          │            │、性交行為之照片、影片電子訊號共│    │示之物均沒收。                │
│          │            │計10次。                        │    │                              │
├─────┼──────┼────────────────┼──┼───────────────┤
│11        │少年AE000   │曹○羽於107 年間某日時，在不詳地│10次│曹○羽與未滿十四歲之人為有對價│
│即起訴書事│-Z000000000 │點透過臉書認識F男，利用F 男想賺 │    │之猥褻行為，共拾罪，各處有期徒│
│實欄（六）│（95年11月生│取零用錢花用之機會，基於對未滿  │    │刑捌月。                      │
│1         │，姓名年籍詳│14歲之男子為有對價猥褻行為之故意│    │                              │
│          │卷，下稱F 男│，以每次500 元或1,000 元不等金額│    │                              │
│          │。起訴書代號│作為猥褻對價，於108 年4 月7 日至│    │                              │
│          │誤載為AE110 │同年9 月21日期間，利用邀約F 男出│    │                              │
│          │-Z000000000 │遊機會，於台中地區不詳地點，未違│    │                              │
│          │，應予更正）│反F 男意願，以徒手撫摸F 男陰莖  │    │                              │
│          │            │方式，對F 男為有對價之猥褻行為共│    │                              │
│          │            │計10次，事後分別給予F 男事前約定│    │                              │
│          │            │之現金，作為性交易之對價。      │    │                              │
├─────┼──────┼────────────────┼──┼───────────────┤
│12        │F男         │曹○羽於上揭編號11所示時地，分別│10次│曹○羽犯拍攝少年為猥褻行為之電│
│即起訴書事│            │與F 男為10次性交易之期間，另基於│    │子訊號罪，共拾罪，各處有期徒刑│
│實欄（六）│            │拍攝少年為猥褻行為電子訊號之犯意│    │壹年。                        │
│2         │            │，於F 男知情且未為反對情狀下，持│    │扣案之F 男猥褻行為電子訊號檔案│
│          │            │手機拍攝F 男與曹○羽為猥褻行為之│    │（照片、影片）、如附表三編號1 │
│          │            │照片、影片電子訊號共計10次。    │    │至9所示之物均沒收。           │
├─────┼──────┼────────────────┼──┼───────────────┤
│13        │少年AE000-S1│曹○羽於107 年間某日時，在不詳地│5次 │曹○羽與未滿十四歲之人為有對價│
│即起訴書  │00000000（  │點透過臉書認識G 男，利用G 男想獲│    │之猥褻行為，共伍罪，各處有期徒│
│事實欄（七│96年1 月生，│取免費吃喝、出遊等好處之機會，基│    │刑柒月。                      │
│）1       │姓名年籍詳卷│於對未滿14歲之男子為有對價猥褻行│    │                              │
│          │，下稱G 男。│為之故意，以每次出遊可免支付旅費│    │                              │
│          │起訴書代號誤│及免費吃喝作為猥褻對價，於108 年│    │                              │
│          │載為AE110-S1│4 月7 日至同年9 月21日期間，利用│    │                              │
│          │00000000，應│與G 男出遊機會，於台中谷關地區或│    │                              │
│          │予更正）    │曹○羽龍昌路住處，未違反G 男意願│    │                              │
│          │            │，以徒手撫摸G 男陰莖方式，對G 男│    │                              │
│          │            │為有對價之猥褻行為共計5 次，且均│    │                              │
│          │            │未對G 男收取玩樂花費之費用，以作│    │                              │
│          │            │為性交易之對價。                │    │                              │
├─────┼──────┼────────────────┼──┼───────────────┤
│14        │G男         │曹○羽於上揭編號13所示時地，分別│ 5次│曹○羽犯拍攝少年為猥褻行為之電│
│即起訴書事│            │與G 男為5 次性交易之期間，另基於│    │子訊號罪，共伍罪，各處有期徒刑│
│實欄（七）│            │拍攝少年為猥褻及性交行為電子訊號│    │壹年。                        │
│2         │            │之犯意，於G 男知情且未為反對情狀│    │扣案之G 男猥褻行為電子訊號檔案│
│          │            │下，持手機拍攝G 男與曹○羽為猥褻│    │（照片、影片）、如附表三編號1 │
│          │            │行為之照片、影片電子訊號共計5 次│    │至9 所示之物均沒收。          │
│          │            │。                              │    │                              │
├─────┼──────┼────────────────┼──┼───────────────┤
│15        │少年AE000-S1│曹○羽於107 年間某日時，在不詳地│1次 │曹○羽與未滿十四歲之人為有對價│
│即起訴書事│00000000（96│點透過G 男介紹H男，利用H 男想獲 │    │之猥褻行為，處有期徒刑捌月。  │
│實欄（八）│年7 月生，姓│取免費遊戲點數之機會，基於對未滿│    │                              │
│1         │名年籍詳卷，│14歲男子為有對價猥褻行為之故意，│    │                              │
│          │下稱H 男。起│以價值500 元之遊戲點數作為猥褻對│    │                              │
│          │訴書代號誤載│價，於108 年4 月7 日至同年9 月21│    │                              │
│          │為AE110-S110│日期間，利用與H 男出遊機會，於台│    │                              │
│          │030007，應予│中地區某地點，未違反H 男意願，以│    │                              │
│          │更正）      │徒手撫摸H 男陰莖方式，對H 男為  │    │                              │
│          │            │有對價之猥褻行為1 次，事後並支付│    │                              │
│          │            │價值500 元之遊戲點數與H 男作為性│    │                              │
│          │            │交易之對價。                    │    │                              │
├─────┼──────┼────────────────┼──┼───────────────┤
│16        │H男         │曹○羽另基於拍攝少年為猥褻及性交│3次 │曹○羽犯引誘使少年製造猥褻行為│
│即起訴書事│            │行為電子訊號之犯意，於107 至108 │    │之電子訊號罪，共參罪，各處有期│
│實欄（八）│            │年年間，在其龍昌路住處，以價值  │    │徒刑參年。                    │
│2         │            │500 元或1,000 元之遊戲點數作為對│    │扣案之H 男猥褻行為電子訊號檔案│
│          │            │價，引誘H 男自行拍攝以手觸摸陰莖│    │（照片、影片）、如附表三編號1 │
│          │            │自慰之影片電子訊號，經H 男應允後│    │至9所示之物均沒收。           │
│          │            │，曹○羽遂以此方式引誘H 男以手機│    │                              │
│          │            │自行拍攝自慰影片並以臉書通訊軟體│    │                              │
│          │            │傳送予曹○羽，而製造少年猥褻行為│    │                              │
│          │            │之電子訊號共3 次。              │    │                              │
├─────┼──────┼────────────────┼──┼───────────────┤
│17        │少年AE000-S1│曹○羽於109 年7 月26日前某日時，│1次 │曹○羽與十四歲以上未滿十六歲之│
│即起訴書事│00000000（93│在不詳地點透過網路遊戲認識I 男，│    │人為有對價之性交行為，處有期徒│
│實欄（九）│年8 月生，姓│利用I 男為獲取免費吃喝好處之想法│    │刑壹年陸月。                  │
│          │名年籍詳卷，│，基於對14歲以上未滿16歲之男子為│    │扣案如附表三編號10、11所示之物│
│          │下稱I 男。起│有對價性交行為之犯意，以提供免費│    │均沒收。                      │
│          │訴書代號誤載│飲食為對價，於109 年7 月26日，在│    │                              │
│          │為AE110-S110│新北市某處汽車旅館，未違反I 男意│    │                              │
│          │040003，應予│願，以其陰莖插入I 男肛門或使I   │    │                              │
│          │更正）      │男以口腔含住曹○羽陰莖之性交方  │    │                              │
│          │            │式，對I 男為有對價之性交行為1 次│    │                              │
│          │            │，並免費招待I 男當天之所有飲食費│    │                              │
│          │            │作為性交易之對價。              │    │                              │
├─────┼──────┼────────────────┼──┼───────────────┤
│18        │少年AE000-S1│曹○羽於109 年7 、8 月間，在不詳│1次 │曹○羽與未滿十四歲之人為有對價│
│即起訴書事│00000000（96│地點透過網路遊戲認識J男，利用J男│    │之性交行為，處有期徒刑參年陸月│
│實欄（十）│年7 月生，姓│亦喜歡同性且欲賺取零用錢之機會，│    │。                            │
│1         │名年籍詳卷，│基於對未滿14歲之男子為有對價性交│    │扣案如附表三編號10、11所示之物│
│          │下稱J 男。起│行為之犯意，先邀約J 男及少年    │    │均沒收。                      │
│          │訴書代號誤載│AE000-Z000000000（96年9 月生，姓│    │                              │
│          │為AE110-S110│名年籍詳卷，下稱K 男）、林睿杰進│    │                              │
│          │040007，應予│行4P性交行為後，旋於109 年8 月間│    │                              │
│          │更正）      │某日時，偕同J 男及K男、林睿杰至 │    │                              │
│          │            │台中市某處之汽車旅館，未違反J 男│    │                              │
│          │            │意願，以其陰莖插入J 男肛門或使  │    │                              │
│          │            │J 男以口腔含住曹○羽陰莖口交之  │    │                              │
│          │            │方式，對J 男為有對價之性交行為1 │    │                              │
│          │            │次，事後並給付500 元與J 男並免費│    │                              │
│          │            │招待J 男當天之所有飲食費作為性交│    │                              │
│          │            │易之對價（曹○羽對K 男所涉犯行詳│    │                              │
│          │            │編號21；林睿杰對J 男所涉犯罪罪嫌│    │                              │
│          │            │部分，另案由臺灣桃園地方檢察署偵│    │                              │
│          │            │辦中）。                        │    │                              │
├─────┼──────┼────────────────┼──┼───────────────┤
│19        │J男         │曹○羽復於109 年年底某日時，在其│1次 │曹○羽與未滿十四歲之人為有對價│
│即起訴書事│            │龍昌路住處，基於對未滿14歲之男子│    │之性交行為，處有期徒刑參年貳月│
│實欄（十）│            │為有對價性交行為之犯意，以500 元│    │。                            │
│2         │            │為對價，以其陰莖進入J 男口腔或以│    │                              │
│          │            │口部含住J男陰莖之口交方式，與J男│    │                              │
│          │            │為性交易1次，事後並給付J 男500  │    │                              │
│          │            │元，作為性交易之對價。          │    │                              │
├─────┼──────┼────────────────┼──┼───────────────┤
│20        │K男         │曹○羽於109 年7 月31日，在不詳地│1次 │曹○羽與未滿十四歲之人為有對價│
│即起訴書事│            │點透過網路遊戲認識K 男，基於對未│    │之性交行為，處有期徒刑參年貳月│
│實欄（十一│            │滿14歲之男子為有對價性交行為之犯│    │。                            │
│）1       │            │意，以2,000 元為對價，於109 年8 │    │扣案如附表三編號10、11所示之物│
│          │            │月間某日時，在苗栗市某處汽車旅館│    │均沒收。                      │
│          │            │，未違反K 男意願，以其陰莖進入K │    │                              │
│          │            │男肛門或口腔方式，對K 男為有對價│    │                              │
│          │            │之性交行為1 次，事後給予K 男現金│    │                              │
│          │            │2,000 元，作為性交易之對價。    │    │                              │
├─────┼──────┼────────────────┼──┼───────────────┤
│21        │K男         │曹○羽於109 年8 月間先邀約J 男、│1次 │曹○羽與未滿十四歲之人為有對價│
│即起訴書事│            │K 男、林睿杰進行4P性交行為後，旋│    │之性交行為，處有期徒刑參年陸月│
│實欄（十一│            │於109 年8 月間某日時，偕同J 男、│    │。                            │
│）2       │            │K 男、林睿杰至台中市某處之汽車旅│    │扣案如附表三編號10、11所示之物│
│          │            │館，未違反K 男意願，以其陰莖插入│    │均沒收。                      │
│          │            │K 男肛門或口腔之性交方式，對K 男│    │                              │
│          │            │為有對價之性交行為1 次，事後並免│    │                              │
│          │            │費招待K 男當天之所有飲食費、在台│    │                              │
│          │            │中地區遊樂費用作為性交易之對價（│    │                              │
│          │            │曹○羽對J 男所涉犯行詳編號18所示│    │                              │
│          │            │）。                            │    │                              │
├─────┼──────┼────────────────┼──┼───────────────┤
│22        │K男         │曹○羽另於109 年9 月、10月間，在│1次 │曹○羽與未滿十四歲之人為有對價│
│即起訴書事│            │其龍昌路住處，基於對未滿14歲之男│    │之性交行為，處有期徒刑參年貳月│
│實欄（十一│            │子為有對價性交行為之犯意，以1,00│    │。                            │
│）3       │            │0元為對價，在其龍昌路住處，未違 │    │                              │
│          │            │反K 男意願，以其陰莖插入K 男口  │    │                              │
│          │            │腔之性交方式，對K 男為有對價之性│    │                              │
│          │            │交行為1次，事後並支付1,000元與K │    │                              │
│          │            │男作為性交易之對價。            │    │                              │
├─────┼──────┼────────────────┼──┼───────────────┤
│23        │少年AE000-S1│曹○羽為L 男之叔叔，於103 年間，│10次│曹○羽成年人故意對兒童犯乘機性│
│起訴書事實│00000000（92│在L 男位於連江縣之住處（地址詳卷│    │交罪，共拾罪，各處有期徒刑肆年│
│欄（十二）│年9 月生，姓│），利用照顧L 男的機會，趁L 男睡│    │捌月。                        │
│1         │名年籍詳卷，│著而不能、不知抗拒時，先徒手觸摸│    │                              │
│          │下稱L 男。起│L 男陰莖方式猥褻L 男，曹○羽再以│    │                              │
│          │訴書代號誤載│口部含住L 男陰莖方式對L男為性交 │    │                              │
│          │為AE110-S110│行為而得逞共10次。              │    │                              │
│          │030005，應予│                                │    │                              │
│          │更正）      │                                │    │                              │
│          │            │                                │    │                              │
├─────┼──────┼────────────────┼──┼───────────────┤
│24        │L男         │曹○羽於上揭編號23所示時地，對L │10次│曹○羽犯拍攝未滿十八歲之人為猥│
│即起訴書事│            │男為乘機性交行為時，另基於拍攝少│    │褻、性交行為之電子訊號罪，共拾│
│實欄（十二│            │年為猥褻及性交行為電子訊號、無故│    │罪，各處有期徒刑捌月。        │
│）2       │            │竊錄他人身體隱私部位之犯意，於L │    │扣案之L 男猥褻及性交行為電子訊│
│          │            │男不知情情狀下，持手機拍攝L男與 │    │號檔案（照片、影片）、如附表三│
│          │            │曹○羽為猥褻、性交行為之照片、影│    │編號1至9所示之物均沒收。      │
│          │            │片電子訊號共計10次。            │    │                              │
├─────┼──────┼────────────────┼──┼───────────────┤
│25        │L男         │曹○羽另基於對未滿14歲男子性交之│4次 │曹○羽對於未滿十四歲之男子為性│
│即起訴書事│            │犯意，於104、105 年期間，在其龍 │    │交，共肆罪，各處有期徒刑參年貳│
│實欄（十二│            │昌路住處，以其陰莖進入L 男口腔或│    │月。                          │
│）3       │            │自行以口部含住L 男陰莖之性交方式│    │                              │
│          │            │，與L 男為性交行為共4 次。      │    │                              │
├─────┼──────┼────────────────┼──┼───────────────┤
│26        │少年AE110   │曹○羽為M 男之叔叔，於103 、104 │10次│曹○羽成年人故意對少年犯乘機性│
│即起訴書事│-052（90年12│年間，分別在M 男位於桃園市平鎮區│    │交罪，共拾罪，各處有期徒刑肆年│
│實欄（十三│月生，姓名年│之住處（地址詳卷），或曹○羽之龍│    │陸月。                        │
│）1       │籍詳卷，下稱│昌路住處，趁M 男睡著而不能、不知│    │                              │
│          │M 男）      │抗拒時，先徒手觸摸M 男陰莖方式猥│    │                              │
│          │            │褻M 男，曹○羽再以口部含住M 男陰│    │                              │
│          │            │莖方式對M 男為性交行為而得逞共10│    │                              │
│          │            │次。                            │    │                              │
├─────┼──────┼────────────────┼──┼───────────────┤
│27        │M男         │曹○羽於103 、104 年期間，另基於│2次 │曹○羽犯拍攝未滿十八歲之人為猥│
│即起訴書事│            │拍攝少年為猥褻行為電子訊號之犯意│    │褻行為之電子訊號罪，共貳罪，各│
│實欄（十三│            │，在M 男前開住處，於M 男知情且未│    │處有期徒刑捌月。              │
│）2       │            │為反對情狀下，持手機拍攝M 男裸露│    │扣案之M 男猥褻行為電子訊號檔案│
│          │            │陰莖之猥褻照片、影片電子訊號共  │    │（照片、影片）、如附表三編號1 │
│          │            │2 次。                          │    │至9所示之物均沒收。           │
├─────┼──────┼────────────────┼──┼───────────────┤
│28        │少年AE110   │曹○羽為N 男之叔叔，於98至100 年│20次│曹○羽與未滿十四歲之人為有對價│
│即起訴書事│-051（86年2 │間為未滿14歲之人，曹○羽竟基於對│    │之性交行為，共貳拾罪，各處有期│
│實欄（十四│月生，姓名年│未滿14歲之男子為有對價性交行為之│    │徒刑參年貳月。                │
│）1       │籍詳卷，下稱│犯意，以每次2,000 元為對價，於98│    │扣案如附表三編號10、11所示之物│
│          │N 男）      │至100 年期間，在N 男位於桃園市平│    │均沒收。                      │
│          │            │鎮區之住處（地址詳卷），以其陰莖│    │                              │
│          │            │進入N 男口腔或肛門之性交方式對N │    │                              │
│          │            │男為性交易共計20次。            │    │                              │
├─────┼──────┼────────────────┼──┼───────────────┤
│29        │N男         │曹○羽於上揭編號28所示時地，分別│20次│曹○羽犯拍攝未滿十八歲之人為猥│
│即起訴書事│            │與N 男為20次性交易之期間，另基於│    │褻、性交行為之電子訊號罪，共貳│
│實欄（十四│            │拍攝少年為猥褻及性交行為電子訊號│    │拾罪，各處有期徒刑捌月。      │
│）2       │            │之犯意，於N 男知情且未為反對情狀│    │扣案之N 男猥褻及性交行為電子訊│
│          │            │下，持手機拍攝N 男與曹○羽為猥褻│    │號檔案（照片、影片）、如附表三│
│          │            │、性交行為之照片、影片電子訊號共│    │編號1至9所示之物均沒收。      │
│          │            │計20次。                        │    │                              │
├─────┼──────┼────────────────┼──┼───────────────┤
│30        │少年AE000   │曹○羽於110 年1 月間，在不詳地點│ 1次│曹○羽與未滿十四歲之人為有對價│
│即起訴書事│-Z000000000 │透過網路遊戲認識O男，基於對未滿1│    │之性交行為，處有期徒刑參年貳月│
│實欄（十五│（96年2 月生│4歲之男子為有對價性交行為之犯意 │    │。                            │
│）        │，姓名年籍詳│，以價值2,000 元之遊戲點數為對價│    │扣案如附表三編號10、11所示之物│
│          │卷，下稱O 男│，於110 年1 月21日，在O 男位於桃│    │均沒收。                      │
│          │）起訴書代號│園市平鎮區廣德街之住處（地址詳卷│    │                              │
│          │誤載為AE110 │），未違反O 男意願，以其陰莖進入│    │                              │
│          │-Z000000000 │O 男肛門性交方式，對O 男為有對價│    │                              │
│          │，應予更正）│之性交行為1 次，事後並給予O 男價│    │                              │
│          │            │值2,000 元之遊戲點數，作為性交易│    │                              │
│          │            │之對價。                        │    │                              │
└─────┴──────┴────────────────┴──┴───────────────┘
附表二
┌──┬──────────┬───────────┬─────────┐
│編號│證據名稱            │卷證頁碼              │說明              │
│    │                    │                      │                  │
├──┼──────────┼───────────┼─────────┤
│ 1  │指認犯罪嫌疑人紀錄表│偵字6111卷第43至46頁  │與附表一編號1 、2 │
│    │                    │                      │相關              │
├──┼──────────┼───────────┼─────────┤
│ 2  │監視器翻拍照片及曹○│偵字6111卷第47至49頁  │與附表一編號1 、2 │
│    │羽龍昌路住處照片    │                      │相關              │
├──┼──────────┼───────────┼─────────┤
│ 3  │兒少性剝削案件代號與│不公開偵字6111卷一第3 │與附表一編號1 、2 │
│    │真實姓名對照表      │頁                    │相關              │
├──┼──────────┼───────────┼─────────┤
│ 4  │兒少性剝削事件報告單│不公開偵字6111卷一第7 │與附表一編號1 、2 │
│    │                    │至8頁                 │相關              │
├──┼──────────┼───────────┼─────────┤
│ 5  │衛生褔利部桃園醫院受│不公開偵字6111卷一第9 │與附表一編號1 、2 │
│    │理疑似性侵害事件驗傷│至13頁                │相關              │
│    │診斷書              │                      │                  │
├──┼──────────┼───────────┼─────────┤
│ 6  │曹○羽109 年10月1 日│不公開偵字6111卷一第15│與附表一編號1 、2 │
│    │、10月3 日、11月14日│至25頁、29頁          │相關              │
│    │拍攝照片及縮圖翻拍照│                      │                  │
│    │片編號2 、3 、7 、10│                      │                  │
│    │、11、13            │                      │                  │
├──┼──────────┼───────────┼─────────┤
│ 7  │指認犯罪嫌疑人紀錄表│偵字6111卷第127至130頁│與附表一編號3 、4 │
│    │                    │                      │相關              │
├──┼──────────┼───────────┼─────────┤
│ 8  │兒少性剝削案件代號與│不公開偵字6111卷一第31│與附表一編號3 、4 │
│    │真實姓名對照表      │頁                    │相關              │
├──┼──────────┼───────────┼─────────┤
│ 9  │桃園市政府警察局婦幼│不公開偵字6111卷一第33│與附表一編號3 、4 │
│    │警察隊受理性侵害案件│頁                    │相關              │
│    │專用代號與真實姓名對│                      │                  │
│    │照表                │                      │                  │
├──┼──────────┼───────────┼─────────┤
│ 10 │兒少性剝削事件報告單│不公開偵字11790 卷第9 │與附表一編號3 、4 │
│    │                    │至10頁                │相關              │
├──┼──────────┼───────────┼─────────┤
│ 11 │被告拍攝照片、手機照│不公開偵字6111卷一第24│與附表一編號3 、4 │
│    │片縮圖翻拍照片編號4 │至25頁、29頁、43至47頁│相關              │
│    │-6、14及照片影片縮圖│，不公開偵字11790 卷第│                  │
│    │                    │23至36頁              │                  │
├──┼──────────┼───────────┼─────────┤
│ 12 │指認犯罪嫌疑人紀錄表│偵字6111卷第187至190頁│與附表一編號5 、6 │
│    │                    │、191至198頁          │相關              │
│    │                    │                      │                  │
├──┼──────────┼───────────┼─────────┤
│ 13 │兒少性剝削案件代號與│不公開偵字6111卷一第53│與附表一編號5 、6 │
│    │真實姓名對照表      │頁                    │相關              │
├──┼──────────┼───────────┼─────────┤
│ 14 │兒少性剝削事件報告單│不公開偵字6111卷一第55│與附表一編號5 、6 │
│    │                    │至56頁                │相關              │
├──┼──────────┼───────────┼─────────┤
│ 15 │被告拍攝照片、手機照│不公開偵字6111卷一第57│與附表一編號5 、6 │
│    │片縮圖翻拍照片      │頁、59至61頁          │相關              │
├──┼──────────┼───────────┼─────────┤
│ 16 │兒少性剝削案件代號與│不公開偵字6111卷一第85│與附表一編號7 、8 │
│    │真實姓名對照表      │頁                    │相關              │
├──┼──────────┼───────────┼─────────┤
│ 17 │桃園市政府警察局婦幼│不公開偵字6111卷一第93│與附表一編號7 、8 │
│    │警察隊受理性侵害案件│頁                    │相關              │
│    │專用代號與真實姓名對│                      │                  │
│    │照表                │                      │                  │
├──┼──────────┼───────────┼─────────┤
│ 18 │兒少性剝削事件報告單│不公開偵字16431 卷第7 │與附表一編號7 、8 │
│    │                    │至8頁                 │相關              │
├──┼──────────┼───────────┼─────────┤
│ 19 │被告拍攝照片及縮圖照│不公開偵字6111卷一第  │與附表一編號7 、8 │
│    │片                  │87頁、89 至92頁、     │相關              │
├──┼──────────┼───────────┼─────────┤
│ 20 │桃園市政府警察局婦幼│不公開偵字6111卷一第  │與附表一編號9 、10│
│    │警察隊受理性侵害案件│101頁                 │相關              │
│    │專用代號與真實姓名對│                      │                  │
│    │照表                │                      │                  │
├──┼──────────┼───────────┼─────────┤
│ 21 │被告拍攝照片及縮圖照│不公開偵字6111卷一第  │與附表一編號9 、10│
│    │片                  │103頁、 105 至108 頁  │相關              │
├──┼──────────┼───────────┼─────────┤
│ 22 │指認犯罪嫌疑人紀錄表│偵字6111卷第245至248頁│與附表一編號11、12│
│    │                    │                      │相關              │
├──┼──────────┼───────────┼─────────┤
│ 23 │兒少性剝削案件代號與│不公開偵字6111卷一第  │與附表一編號11、12│
│    │真實姓名對照表      │109頁                 │相關              │
├──┼──────────┼───────────┼─────────┤
│ 24 │兒少性剝削事件報告單│不公開偵字6111卷一第  │與附表一編號11、12│
│    │                    │111至112頁            │相關              │
├──┼──────────┼───────────┼─────────┤
│ 25 │被告拍攝照片及縮圖照│不公開偵字6111卷一第  │與附表一編號11、12│
│    │片                  │115至117頁            │相關              │
├──┼──────────┼───────────┼─────────┤
│ 26 │指認犯罪嫌疑人紀錄表│偵字6111卷第255 至258 │與附表一編號13、14│
│    │                    │頁                    │相關              │
├──┼──────────┼───────────┼─────────┤
│ 27 │兒少性剝削案件代號與│不公開偵字6111卷一第  │與附表一編號13、14│
│    │真實姓名對照表      │119頁                 │相關              │
├──┼──────────┼───────────┼─────────┤
│ 28 │兒少性剝削事件報告單│不公開偵字6111卷一第  │與附表一編號13、14│
│    │                    │121至122頁            │相關              │
├──┼──────────┼───────────┼─────────┤
│ 29 │被告拍攝照片及縮圖照│不公開偵字6111卷一第  │與附表一編號13、14│
│    │片                  │125至126頁、127頁     │相關              │
├──┼──────────┼───────────┼─────────┤
│ 30 │指認犯罪嫌疑人紀錄表│偵字6111卷第265至268頁│與附表一編號15、16│
│    │                    │                      │相關              │
├──┼──────────┼───────────┼─────────┤
│ 31 │兒少性剝削案件代號與│不公開偵字6111卷一第  │與附表一編號15、16│
│    │真實姓名對照表      │129頁                 │相關              │
├──┼──────────┼───────────┼─────────┤
│ 32 │兒少性剝削事件報告單│不公開偵字6111卷一第  │與附表一編號15、16│
│    │                    │133至134頁            │相關              │
├──┼──────────┼───────────┼─────────┤
│ 33 │被告拍攝照片及縮圖照│不公開偵字6111卷一第  │與附表一編號15、16│
│    │片                  │135 至137 頁、139 頁  │相關              │
│    │                    │、141 頁              │                  │
├──┼──────────┼───────────┼─────────┤
│ 34 │指認照片            │偵字16427卷第13頁     │與附表一編號17相關│
│    │                    │                      │                  │
│    │                    │                      │                  │
├──┼──────────┼───────────┼─────────┤
│ 35 │兒少性剝削案件代號與│不公開偵字6111卷一第  │與附表一編號17相關│
│    │真實姓名對照表      │143 頁                │                  │
├──┼──────────┼───────────┼─────────┤
│ 36 │兒少性剝削事件報告單│不公開偵字6111卷一第  │與附表一編號17相關│
│    │                    │145至146頁            │                  │
├──┼──────────┼───────────┼─────────┤
│ 37 │被告拍攝照片及縮圖照│不公開偵字6111卷一第  │與附表一編號17相關│
│    │片                  │151頁、153至154頁     │                  │
├──┼──────────┼───────────┼─────────┤
│ 38 │指認犯罪嫌疑人紀錄表│偵字6111卷第283至286頁│與附表一編號18、19│
│    │                    │                      │相關              │
├──┼──────────┼───────────┼─────────┤
│ 39 │對話紀錄翻拍照片    │偵字6111卷287至316頁  │與附表一編號18、19│
│    │                    │                      │相關              │
├──┼──────────┼───────────┼─────────┤
│ 40 │兒少性剝削案件代號與│不公開偵字6111卷一第  │與附表一編號18、19│
│    │真實姓名對照表      │155頁                 │相關              │
├──┼──────────┼───────────┼─────────┤
│ 41 │兒少性剝削事件報告單│不公開偵字6111卷一第  │與附表一編號18、19│
│    │                    │157至158頁            │相關              │
├──┼──────────┼───────────┼─────────┤
│ 42 │指認犯罪嫌疑人紀錄表│偵字6111卷第207 至210 │與附表一編號20、21│
│    │                    │頁、第325至328頁      │、22相關          │
├──┼──────────┼───────────┼─────────┤
│ 43 │兒少性剝削案件代號與│不公開偵字6111卷一第63│與附表一編號20、21│
│    │真實姓名對照表      │頁、159頁             │、22相關          │
├──┼──────────┼───────────┼─────────┤
│ 44 │兒少性剝削事件報告單│不公開偵字6111卷一第65│與附表一編號20、21│
│    │                    │至66頁                │、22相關          │
├──┼──────────┼───────────┼─────────┤
│ 45 │被告拍攝照片及縮圖照│不公開偵字6111卷一第67│與附表一編號20、21│
│    │片                  │頁、69頁、163 頁、165 │、22相關          │
│    │                    │頁                    │                  │
├──┼──────────┼───────────┼─────────┤
│ 46 │兒少性剝削案件代號與│不公開偵字6111卷一第  │與附表一編號23、24│
│    │真實姓名對照表      │167頁                 │、25相關          │
│    │                    │                      │                  │
├──┼──────────┼───────────┼─────────┤
│ 47 │桃園市政府警察局婦幼│不公開偵字6111卷一第  │與附表一編號23、24│
│    │警察隊受理性侵害案件│169頁                 │、25相關          │
│    │專用代號與真實姓名對│                      │                  │
│    │照表                │                      │                  │
├──┼──────────┼───────────┼─────────┤
│ 48 │兒少性剝削事件報告單│不公開偵字6111卷一第  │與附表一編號23、24│
│    │                    │173至174頁            │、25相關          │
├──┼──────────┼───────────┼─────────┤
│ 49 │被告拍攝照片及縮圖照│不公開偵字6111卷一第  │與附表一編號23、24│
│    │片                  │175頁、177至180頁     │、25相關          │
├──┼──────────┼───────────┼─────────┤
│ 50 │桃園市政府警察局婦幼│不公開偵字6111卷一第71│與附表一編號26、27│
│    │警察隊受理性侵害案件│頁、181頁             │相關              │
│    │專用代號與真實姓名對│                      │                  │
│    │照表                │                      │                  │
├──┼──────────┼───────────┼─────────┤
│ 51 │被告拍攝照片及縮圖照│不公開偵字6111卷一第73│與附表一編號26、27│
│    │片                  │頁、75至79頁、187 頁、│相關              │
│    │                    │189至193頁            │                  │
├──┼──────────┼───────────┼─────────┤
│ 52 │桃園市政府警察局婦幼│不公開偵字6111卷一第  │與附表一編號28、29│
│    │警察隊受理性侵害案件│195頁                 │相關              │
│    │專用代號與真實姓名對│                      │                  │
│    │照表                │                      │                  │
├──┼──────────┼───────────┼─────────┤
│ 53 │被告拍攝照片及縮圖照│不公開偵字6111卷一199 │與附表一編號28、29│
│    │片                  │至207頁               │相關              │
├──┼──────────┼───────────┼─────────┤
│ 54 │指認照片            │偵字6111卷第357頁     │與附表一編號30相關│
│    │                    │                      │                  │
├──┼──────────┼───────────┼─────────┤
│ 55 │兒少性剝削案件代號與│不公開偵字6111卷一第  │與附表一編號30相關│
│    │真實姓名對照表      │209頁                 │                  │
├──┼──────────┼───────────┼─────────┤
│ 56 │兒少性剝削事件報告單│不公開偵字6111卷一第  │與附表一編號30相關│
│    │                    │213至214頁            │                  │
├──┼──────────┼───────────┼─────────┤
│ 57 │對話紀錄翻拍照片    │偵字6111卷第353至356頁│與附表一編號30相關│
├──┼──────────┼───────────┼─────────┤
│ 58 │本院110 聲搜字第116 │偵字6111卷第51頁      │與全部犯罪事實相關│
│    │號搜索票            │                      │                  │
├──┼──────────┼───────────┼─────────┤
│ 59 │桃園市政府警察局婦幼│偵字6111卷第53至59頁、│與全部犯罪事實相關│
│    │警察隊搜索扣押筆錄暨│63至67頁、405至406頁  │                  │
│    │扣押物品目錄表、扣押│                      │                  │
│    │物品清單            │                      │                  │
├──┼──────────┼───────────┼─────────┤
│60  │自願受搜索同意書    │偵字6111卷第61頁      │與全部犯罪事實相關│
│    │                    │                      │                  │
├──┼──────────┼───────────┼─────────┤
│61  │龍昌路住處現場照片  │偵字6111卷第69至75頁  │與全部犯罪事實相關│
└──┴──────────┴───────────┴─────────┘
附表三
┌───┬───────────────────┐
│編號  │扣案物品                              │
├───┼───────────────────┤
│ 1    │WD廠牌硬碟（黑色）1個                 │
├───┼───────────────────┤
│ 2    │WD廠牌硬碟（2.0TB）1個                │
├───┼───────────────────┤
│ 3    │Seagate（2000GB）硬碟1個              │
├───┼───────────────────┤
│ 4    │Seagate（黑色）硬碟1個                │
├───┼───────────────────┤
│ 5    │三星手機（NOTE8）1部                  │
├───┼───────────────────┤
│ 6    │WD廠牌（4413B）硬碟1個                │
├───┼───────────────────┤
│ 7    │Seagate（500GB）硬碟1個               │
├───┼───────────────────┤
│ 8    │Seagate（2000GB）硬碟1個              │
├───┼───────────────────┤
│ 9    │硬碟外接盒1個                         │
├───┼───────────────────┤
│ 10   │潤滑油1個                             │
├───┼───────────────────┤
│ 11   │浣腸2個                               │
└───┴───────────────────┘